OSCAR SANZ

FULL STACK DEVELOPER

PERFIL PERSONAL

Tras más de 15 años de experiencia en hostelería y turismo aposté por dar un cambio a mi carrera profesional hacia el desarrollo de software. La capacidad de adaptación que adquirí al trabajar en diferentes puestos y países (Rusia e Inglaterra) me permitió finalizar un bootcamp en Full Stack Development y aprender de forma más rápida y eficiente.

Mi experiencia en puestos de responsabilidad me ha permitido mejorar mis capacidades de organización y comunicación.

IDIOMAS

Inglés B2

TECNOLOGÍAS

JavaScript React
MERN PostgreSQL
Node.is Docker

HTML5 AWS

CSS3 Styled-Compoents

SaSS Tailwind CSS

Typescript

INFORMACIÓN DE CONTACTO

Teléfono: 625 68 00 02 osanzce@gmail.com Madrid

GitHub

Linkedin

Web

PROYECTOS

Proyectos Personales

Full Stack Developer / Jun 2021 - Actualidad

Social-face

React Node.js Express MongoDB Socket.IO Redux React-Hooks

Es una red social inspirada en Facebook en la que además de seguir contactos y publicar contenido con fotos es posible etiquetar a los contactos. Además incluye un **chat online** a través de **web sockets**. La gestión de la autenticación está desarrollada con **sesiones y cookies**. El front-end está desplegado en **Netlify** y el back-end en **Render**.

Usuario y contraseña para demo: john@doe.com / 1234

Demo Front-end Back-end

Jobfindr

React Node.js Express PostgreSQL JWT Nodemailer Puppeteer

Webscraper que busca los empleos publicados en un portal de empleo de acuerdo a unas palabras clave. La gestión de la autenticación y la autorización está desarrollada con **JWT**. La aplicación envía un email diario a la hora determinada por un **cronJob** a la cuenta de correo determinada con los empleos nuevos que han sido insertados en la base de datos en las ultimas 24 horas. La aplicación está desplegada en **EC2** de AWS con certidicado **SSL**.

Usario y contraseña para demo: guest@guest.com / guest

Demo Código

Smart-Brain

React Node.js Express MongoDB Typescript Docker React-Context

Aplicación de **reconocimiento facial** que encuadra las caras que aparecen en la foto facilitada por el usuario. La aplicación tiene un contador con el número de fotos subidas por el usuario. La gestión de la autenticación y la autorización está desarollada con **sesiones** y **cookies.** Los estilos de la aplicación están desarrollados con **Tailwind CSS** mientras que el backend está desarrollado con **Typescript**. La aplicación está funcionando en desarrollo en un contenedor de **Docker**.

Código

FORMACIÓN ACADÉMICA

Upgrade-Hub

Full stack developer / Nov 2020 - May 2021

Universidad Camilo J. Cela

Máster Marketing Internacional / Oct 2012 - Jun2013

Universidad de Valencia

Diplomado en Turismo / Sep 2003 - Jul 2017

EXPERIENCIA LABORAL

Kahelar Group

Responsable de Turno / Jul 2013 - Actualidad

Playboy Club London

Cocinero / Abr 2011 - Ago 2012

Oficina de España en Embajada de España en Moscú

Técnico de Promoción Turística / Mayo 2008 - Ago 2010